臺灣高等法院臺中分院刑事裁定
111年度聲字第1310號
聲  請  人  臺灣高等檢察署臺中檢察分署檢察官     
受  刑  人  賴冠廷
上列聲請人因受刑人數罪併罰有二裁判以上，聲請定其應執行之
刑（聲請案號：111年度執聲字第558號），本院裁定如下：
    主  文
甲○○因犯如附表所示各罪所處之刑，有期徒刑部分應執行有期徒
刑壹年肆月，如易科罰金，以新臺幣壹仟元折算壹日。
    理  由
一、聲請意旨略以：受刑人因偽造文書數罪，先後經判決確定如
    附表，應依刑法第53條、第51條第5款規定，定其應執行之
    刑，及依刑法第41條第1項、第8項規定，諭知易科罰金之折
    算標準，爰依刑事訴訟法第477條第1項聲請裁定等語。
二、按數罪併罰，有二裁判以上者，依刑法第51條之規定，定其
    應執行之刑；數罪併罰，分別宣告其罪之刑，若宣告多數有
    期徒刑者，於各刑中之最長期以上，各刑合併之刑期以下，
    定其刑期，但不得逾30年。刑法第53條、第51條第5款分別
    定有明文。又犯最重本刑為5年以下有期徒刑以下之刑之罪
    ，而受6月以下有期徒刑或拘役之宣告者，得以新臺幣（下
    同）1千元、2千元或3千元折算一日，易科罰金。但易科罰
    金，難收矯正之效或難以維持法秩序者，不在此限；而於數
    罪併罰之數罪均得易科罰金或易服社會勞動，其應執行之刑
    逾6月者，亦適用之，刑法第41條第1項、第8項亦定有明文
    。　　
三、經查：
　㈠受刑人甲○○因犯附表所示之罪，分別經臺灣彰化地方法院及
    本院判決處如附表所示之刑，均經確定在案，有該案件之判
    決書及臺灣高等法院被告前案紀錄表各1份在卷可稽。又受
    刑人所犯如附表編號3至4所示之罪，曾經定應執行之刑如附
    表編號3至4備註列所示，是本件更定執行刑時，應有不利益
    變更禁止原則之適用，本院應以受刑人所犯原各罪之宣告刑
    為基礎而裁量刑期，惟仍不得較上開各罪曾定之應執行刑與
    其他宣告刑之總和為重（最高法院104年度台抗字第778號裁
    定意旨參照）。
  ㈡又定應執行刑，不僅攸關國家刑罰權之行使，於受刑人之權
    益亦有重大影響，除顯無必要或有急迫情形外，法院於裁定
    前，允宜予受刑人以言詞、書面或其他適當方式陳述意見之
    機會，程序保障更加周全（最高法院110年度台抗大字第489
    號大法庭裁定意旨參照）。是本院就檢察官聲請事項已以書
    面通知受刑人於文到7日內具狀陳述意見，該函文已於111年
    6月20日送達至受刑人所在之彰化縣○村鄉○○村○○○巷00號，
    因未獲會晤本人亦無受領文書之同居人或受雇人，而將送達
    文書寄存於彰化縣警察局員林分局村上派出所，並於111年6
    月23日，由其至該派出所親自簽名並收受，嗣經受刑人回覆
    無意見，此有卷附該函（稿）、送達證書及本院公務電話查
    詢紀錄表在卷可參(見本院卷第83至89頁)，已保障受刑人程
    序上之權益。
　㈢茲聲請人以本院為上開案件犯罪事實最後判決之法院為前揭
    聲請，本院審核各案卷無誤，應予准許，並衡酌受刑人所犯
    如附表所示各罪之犯罪類型，其犯罪態樣、手段、所侵害法
    益及受刑人犯上開各罪之犯罪時間是否相近等情，以判斷受
    刑人所受責任非難重複之程度，再斟酌受刑人犯數罪所反應
    人格特性，暨權衡各罪之法律目的及相關刑事政策、受刑人
    陳述之意見，而為整體評價後，定其應執行之刑如主文所示
    ，並諭知易科罰金之折算標準。
四、爰依刑事訴訟法第477條第1項，刑法第53條、第51條第5款
    、第41條第1項前段、第8項，裁定如主文。
中　　華　　民　　國　 111　　年　　 6　　月　  29  　日
            刑事第七庭   審判長法　官  梁  堯  銘
                               法　官  王  鏗  普
                               法　官  羅  國  鴻
以上正本證明與原本無異。
如不服本裁定，應於收受送達後5日內向本院提出抗告書狀（須
附繕本）。因疫情而遲誤不變期間，得向法院聲請回復原狀。

                               書記官  吳  姁  穗 

中　　華　　民　　國　　111 　年　　6 　　月　　29　　日
【附表】受刑人甲○○定應執行刑案件一覽表     編號  1 2 3 罪名  毀損罪 攜帶兇器在公共場所聚集三人以上下手實施強暴罪 成年人與少年共同犯傷害罪 宣告刑  有期徒刑2月，如易科罰金，以新臺幣壹仟元折算壹日 有期徒刑6月，如易科罰金，以新臺幣壹仟元折算壹日 有期徒刑6月，如易科罰金，以新臺幣壹仟元折算壹日 犯罪日期  108年05月06日 110年05月06日 108年05月06日 偵查(自訴)機關年度案號  彰化地檢108年度偵字第10805、11172、12692號、108年度少連偵字第133號、109年度偵字第644號 彰化地檢110年度偵字第12692號 彰化地檢108年度偵字第10805、11172、12692號、108年度少連偵字第133號、109年度偵字第644號 最後事實審 法院 臺灣彰化地方法院 臺灣彰化地方法院 台灣高等法院 臺中分院  案號 109年度易字第487號 110年度訴字第1058號 111年度上訴字第36號  判決日期 110年10月26日 111年01月28日 111年03月30日 確定 判決 法院 臺灣彰化地方法院 臺灣彰化地方法院 台灣高等法院 臺中分院  案號 109年度易字第487號 110年度訴字第1058號 111年度上訴字第36號  確定日期 110年11月24日 111年03月09日 111年04月29日 是否為得易科罰金之案件  得易科罰金 得易服社會勞動 得易科罰金 得易服社會勞動 得易科罰金 得易服社會勞動 備  註  彰化地檢110年度執字第4874號（已執畢） 彰化地檢111年度執字第1704號 彰化地檢111年度執字第2203號     編號3至4經判決定應執行有期徒刑10月 
受刑人甲○○定應執行刑案件一覽表     編號  4 以下空白  罪名  加重重利罪   宣告刑  有期徒刑6月，如易科罰金，以新臺幣壹仟元折算壹日   犯罪日期  108年08月13日至108年10月10日   偵查(自訴)機關年度案號  彰化地檢108年度偵字第10805、11172、12692號、108年度少連偵字第133號、109年度偵字第644號   最後事實審 法院 台灣高等法院 臺中分院    案號 111年度上訴字第36號    判決日期 111年03月30日   確定 判決 法院 台灣高等法院 臺中分院    案號 111年度上訴字第36號    確定日期 111年04月29日   是否為得易科罰金之案件  得易科罰金 得易服社會勞動   備  註  彰化地檢111年度執字第2203號     編號3至4經判決定應執行有期徒刑10月